# 关于新准则中的其他综合收益

提问人：cheerfullife 时间：2014-09-09 08:54:06
6.被投资单位除净损益、其他综合收益以及利润分配以外的所有者权益的其他变动 被投资单位除净损益、其他综合收益以及利润分配以外的所有者权益的其他变动的因素，主要包括被投资单位接受其他股东的资本性投入、被投资单位发行可分离交易的可转债中包含的权益成分、以权益结算的股份支付、其他股东对被投资单位增资导致投资方持股比例变等。投资方应按所持股权比例计算应享有的份额，调整长期股权投资的账面价值，同时计入资本公积（其他资本公积），并在备查簿中予以登记，投资方在后续处置股权投资但对剩余股权仍采用权益法核算时，应按处置比例将这部分资本公积转入当期投资收益：对剩余股权终止权益法核算时，将这部分资本公积全部转入当期投资收益。
准则应用指南中对此处用的是资本公积（其他资本公积）科目，是否表明其不属于其他综合收益。 若不属于其他综合收益，则后期转入损益，和之前理解的有所差异。一般理解除其他综合收益外的其他计入资本公积的项目是指权益性交易计量的结果，如购买少数股权、可转债的权益成分等等，后续不存在转入损益的问题。
不知道上面问题如何理解更为恰当一些？

回答人：chenyiwei
既然这样规定了，与净利润和其他综合收益并列，就说明这种情况本身不是其他综合收益。 不过，虽然最终处置时还是会转入损益，但实际执行过程中对该条计入资本公积的规定可能会产生哪些问题，可能无法预料。